臺灣高等法院刑事判決　　　　　　　　93年度上易字第1919號
上　訴　人　臺灣桃園地方法院檢察署檢察官
被　　　告　甲○○
上列上訴人因被告毒品危害防制條例案件，不服臺灣桃園地方法
院93年度易字第276號，中華民國93年8月27日第一審判決（起訴
案號：臺灣桃園地方法院檢察署93年度毒偵字第48號）提起上訴
，本院判決如下：
    主  文
上訴駁回。
    事  實
本審記載事實與第一審判決書所記載相同，茲引用之。
    理  由
一、按「依本編（協商程序）所為之科刑判決，不得上訴。但有
    第四百五十五條之四第一項第一款、第二款、第四款、第六
    款、第七款所定情形之一，或協商判決違反同條第二項之規
    定者，不在此限。」刑事訴訟法第四百五十五條之十第一項
    定有明文。次按「協商判決之上訴，除本編有特別規定外，
    準用第三編第一章及第二章之規定。」、「第二審法院認上
    訴有不合法律上程式或法律上不應准許，或其上訴權已喪失
    之情形者，應以判決駁回之。」刑事訴訟法第四百五十五條
    之十一第一項、第三百六十七條前段亦定有明文。準此，協
    商程序所為之科刑判決，除有刑事訴訟法第四百五十五條之
    四第一項第一款於法院協商訊問程序終結前，被告撤銷協商
    合意或檢察官撤回協商聲請者；第二款被告協商之意思非出
    於自由意志者；第四款被告所犯之罪非第四百五十五條之二
    第一項所定得以協商判決者；第六款被告有其他較重之裁判
    上一罪之犯罪事實者；第七款法院認應諭知免刑或免訴、不
    受理者情形之一，及違反同條第二項「法院應於協商合意範
    圍內為判決；法院為協商判決所科之刑，以宣告緩刑或二年
    以下有期徒刑、拘役或罰金為限」之規定者外，不得上訴。
二、檢察官上訴意旨略以：被告另於民國（下同）九十三年七月
    十一日晚間八時五十五分許前九十六小時內某時，在台灣地
    區某不詳處所，施用第二級毒品甲基安非他命一次，此與原
    審判決所認定之犯罪事實，為連續犯之裁判上一罪關係，應
    為起訴效力所及，原審判決未及斟酌審判，難為允當云云，
三、經查：
    (一)本件在原審審理中，檢察官聲請改依協商程序而為判決，
      經檢察官與被告於審判外達成協商之合意，且據被告就觸
      犯毒品危害防制條例第十條第二項之施用第二級毒品罪，
      予以認罪，乃協商合意內容為：被告連續施用第二級毒品
      安非他命處有期徒刑九月（見原審卷第二００頁至第二０
      四頁）。前述協商合意並無刑事訴訟法第四百五十五條之
      四第一項所列情形之一，經檢察官聲請改依協商程序而為
      判決，原審乃不經言詞辯論，援引刑事訴訟法第四百五十
      五條之四第二項、第四百五十五條之八，毒品危害防制條
      例第三十五條第一項第三款、第十條第一項、第十八條第
      一項前段，刑法第十一條前段、第二條第一項前段、第五
      十六條、第四十七條、第三十八條第一項第三款規定，於
      協商合意範圍內量處被告有期徒刑九月，併諭知扣案之第
      二級毒品甲基安非他命二包（實秤含袋毛重四‧二五八公
      克）、含甲基安非他命殘渣袋一個均沒收銷毀之，改裝打
      火機一支沒收，核先敘明。
    (二)檢察官上訴意旨雖指被告另有施用第二級毒品安非他命一
      次之犯罪事實，然此亦同係觸犯毒品危害防制條例第十條
      第二項之罪，相較於原審判決被告連續施用第二級毒品之
      犯罪事實，顯不得謂符合刑事訟訟法第四百五十五條之四
      第一項第六款「被告有其他較重之裁判上一罪之犯罪事實
      」之規定，此外，本院復查無原審判決有其他刑事訴訟法
      第四百五十五條之四第一項第一款、第二款、第四款、第
      七款所定情形之一，或違反同條第二項規定之情形，揆諸
      首揭法條規定，自不得提起上訴。
    綜上，檢察官之上訴，為法律上不應准許者，應予駁回。至
　　台灣桃園地方法院檢察署移送併辦之93年度毒偵字第2983號
    案卷，則應退回該署檢察官依法處理，併此明。
據上論斷，應依刑事訴訟法第四百五十五條之十一第一項、第三
百六十七條前段、第三百七十三條，判決如主文。
中　　華　　民　　國　　94　　年　　2 　　月　　25　　日
　　　　　　　　　刑事第五庭  審判長法　官  房阿生
　　　　　　　　　　　　　　　　    法　官  蔡光治
　　　　　　　 　 　　　　　　　　　法　官  雷元結
以上正本證明與原本無異。
不得上訴。
                                    書記官  李家敏
中　　華　　民　　國　　94　　年　　3 　　月　　1 　　日
